Inventaris van het archief van de Directie Wetgeving en Juridische Zaken van het Ministerie van Onderwijs, Cultuur en Wetenschap, (1943) 1950-1986 (1990)
Nationaal Archief, Den Haag
- Taken, 2.
  - Wet- en regelgeving inzake het onderwijs, 2.1.
    - Basisonderwijs, 2.1.3.
      - Basisonderwijs, 2.1.3.4.
        - Het vragen van adviezen inzake het wetsontwerp Wet op het Basisonderwijs., 1976; 288-293; 6 omslagen
          - Het verwerken van de adviezen van het Humanistisch Verbond, de Stichting Contactcentrum Bevordering Openbaar Onderwijs en enkele Friese gemeenten 1976, 292
          - Het verwerken van de adviezen van de HBO-raad, sectie Pedagogische Academies, de Algemene Vereniging van Leerkrachten, de Nederlanse Hervormde Kerk en het Landelijk Verband van Gereformeerde Schoolverenigingen 1976, 293
        - Het opstellen van een aantal MB's tot bekostiging van experimentele basisscholen., 1979-1980; 294-295; 2 pakken
          - Bekostigingsbeschikkingen 1979, 294
          - Concept bekostigingsbeschikking en voorstukken 1979-1980, 295
        - Het indienen van de Overgangwet Wet op het Basisonderwijs (OWBO) (KB van 22 december 1983) inzake het tijdstip van inwerkingtreding van de Wet op het Basisonderwijs (WBO) (Stb. 1981, 468) en in verband hiermee de wijziging van deze wet en enige andere wetten., 1979-1984; 296-297; 2 omslagen
          - 1979-1982, 296
          - 1983-1984, 297
        - Nota's inzake de aanpassingen van de Bekostigingsbeschikking ex Experimentenwet onderwijs inzake ontwikkelingsprojecten basisschool., 1981; 298; 1 omslag
        - Het indienen van het Toelatingsbesluit WBO (KB van 22 januari 1985, Stb. 527) tot vaststelling van het tijdstip van inwerkingtreding van het Besluit van 2 oktober 1984, houdende voorschriften omtrent de toelating tot en de duur van het te volgen Basisonderwijs., 1981-1984; 299; 1 omslag
        - Het opstellen van een ontwerp van het Besluit leerlingen Basisonderwijs met een niet-Nederlandse culturele achtergrond, houdende regels betreffende het onderwijs aan leerlingen Basisonderwijs met een niet-Nederlandse culturele achtergrond in de taal en cultuur van het land van oorsprong., 1981-1985; 300; 1 omslag
        - Nota inzake het juiste woordgebruik in verband met de bekostiging van het onderwijs., 1982; 301; 2 stukken
        - Het indienen van een voorstel tot aanvulling van de Overgangswet basisonderwijs betreffende de rechtspositie van de inspecteurs kleuter- en lageronderwijs., 1982-1983; 302; 1 omslag
        - Het opstellen van een ontwerp van de Vervoerskosten AMvB ex artikel 45 van de WBO, houdende voorschriften voor de bepaling van de financiële draagkracht van de ouders bij het noodzakelijk vervoer van schoolgaande kinderen., 1982-1983; 303; 1 omslag
        - Het indienen van het Besluit overschrijdingsuitkering onderwijzend personeel WBO (KB van 23 april 1985, Stb. 238), houdende regels inzake de overschrijdingsuitkering voor onderwijzend personeel in het Basisonderwijs., 1982-1985; 304; 1 omslag
        - Het indienen van het Bekostigingsbesluit WBO/OWBO (KB van 21 oktober 1985, Stb. 558), houdende regels betreffende de bekostiging van basisscholen., 1982-1985; 305-309; 5 omslagen
          - 1982-1984, 305
          - 1984, 306
          - 1984-1985, 307
          - Juni-november 1985, 308
          - September-december 1985, 309
        - Het indienen van het KB van 19 september 1985 (Stb. 515), houdende voorschriften met betrekking tot de voorzieningen in de huisvesting van scholen voor Basisonderwijs., 1982-1985; 310-311; 1 omslag en 1 pak
          - 1982-1985, 310; 1 pak
          - 1985, 311
        - Het indienen van het KB van 14 december 1983 (Stb 630) tot wijziging van de Wet van 14 december 1983 (Stb 629), houdende de wijziging van de Wet op het Kleuteronderwijs en de Wet op het Lager Onderwijs 1920 met betrekking tot nadere bepaling van het aantal onderwijsgevenden., 974; 1 omslag
        - Het opstellen van een ontwerp van de Wet houdende de wijziging van het WBO en de OWBO met betrekking tot het aanbrengen van enige wijzigingen in het bekostigingsstelsel en enige technische wijzigingen., 1983-1984; 312; 1 pak
        - Het opstellen van een ontwerp van de Regeling huisvestingsnormen OWBO, houdende de uitvoering van de artikelen E.37 en E.38, zevende lid, van de OWBO., 1984; 313; 1 omslag
        - Het indienen van een ontwerp van de Wet tot wijziging van de OWBO inzake de vervroeging van de inwerkingtreding van een onderdeel van de WBO., 1984; 314; 1 omslag
        - Het indienen van het Bevoegdheidbesluit WBO (KB van 25 maart 1985, Stb. 196), houdende de bepaling van de bewijzen van bekwaamheid die, naast de in de WBO genoemde, bevoegdheid verlenen tot het geven van Basisonderwijs in één of meer onderwijsactiviteiten., 1984-1985; 315; 1 omslag
        - Het indienen van het Formatiebesluit WBO (KB van 20 juni 1985, Stb. 337), houdende de formatieregeling voor het onderwijzend personeel van de basisscholen., 1984-1985; 316; 1 omslag
        - Het indienen van het Huisvestingsbesluit WBO (KB van 25 februari 1986, Stb. 94), houdende uitvoeringsvoorschriften betreffende de vermeerdering van voorzieningen in de huisvesting van basisscholen, alsmede het KB van 14 april 1986 (Stb. 208), houdende de vaststelling van het tijdstip van inwerkingtreding van dit Besluit., 1984-1986; 317-319; 2 pakken en 1 omslag
          - 1984-1985, 317
          - 1985-1986, 318
          - 1986, 319; 1 omslag
        - Het indienen van de Rijksregeling basiseducatie (KB van 25 november 1986, Stb. 588) tot vaststelling van het tijdstip van inwerkingtreding van het KB van 18 augustus 1986 (Stb. 433), houdende regelingen betreffende het van rijkswege beschikbaar stellen van gelden aan gemeenten en provincies teneinde de totstandkoming en ontwikkeling van activiteiten op het terrein van de basiseducatie en de ondersteuning daarvan te bevorderen., 1984-1986; 320-321; 1 pak en 1 omslag
          - 1984-1986, 320; 1 pak
          - 1986, 321
        - Het opstellen van een ontwerp van de Wet houdende de wijziging van artikel 14 van de WBO inzake meerhoofdige schoolleiding., 1985; 322; 1 omslag
        - Het indienen van het KB van 22 december 1986 (Stb. 545), houdende de wijziging en aanvulling van de in de Bevoegdhedenbesluit WBO genoemde bewijzen van bekwaamheid., 1985-1986; 323; 1 omslag
        - Het indienen van het KB van 12 maart 1986 (Stb. 100), houdende de vaststelling van het tijdstip waarop het geven van de Engelse taal in het Basisonderwijs verplicht wordt., 324; 1 omslag
        - Het indienen van het KB van 27 juni 1986 (Stb. 370), houdende de wijziging van het Formatiebesluit WBO inzake de verhoging van het percentage waarmee het gewogen aantal leerlingen dient te worden verminderd., 325; 1 omslag
        - Het opstellen van een ontwerp van de Wet houdende de wijziging van de WBO inzake de voorschriften voor de toelating tot dit onderwijs en de grondslag voor de berekening van het aantal leerlingen voor het schooljaar 1987-1988., 1986; 326; 1 omslag
        - Het opstellen van het initiatiefwetsvoorstel tot wijziging van artikel E.15 van de OWBO, houdende de verplichting voor het bevoegd gezag om het ex-hoofd van een kleuterschool, een lagere school of een experimentele basisschool te benoemen tot directeur van de basisschool., 1986; 327; 1 omslag
        - Het indienen van het KB van 26 maart (Stb. 118), houdende de wijziging van het Formatiebesluit WBO inzake een nadere regeling voor de telling van leerlingen die nog niet de leeftijd van vijf jaar hebben bereikt en van de boventalligen, het KB van 26 maart 1987 (Stb. 119), houdende de wijziging van het Besluit trekkende bevolking WBO, het Huisvestingsbesluit WBO en het Bekostigingsbesluit WBO/OWBO in verband met de regeling in het Formatiebesluit WBO voor de telling van leerlingen die nog niet de leeftijd van vijf jaar hebben bereikt, alsmede het KB van 4 mei 1987 (Stb. 214) tot vaststelling van de datum van inwerkingtreding van het laatstgenoemde besluit., 1986-1987; 328; 1 omslag
        - Het indienen van de Ministeriële Regeling van 22 april 1987, houdende voorschriften ter uitvoering van het Bekostigingsbesluit WBO, betreffende de regeling van de leerlingenadministratie., 1986-1987; 329; 1 omslag
    - Voortgezet Onderwijs, 2.1.4.
      - Algemeen, 2.1.4.1.
        - Het opstellen van een ontwerp van het Besluit studietoelagen (AMvB ex artikel 124 Wet op het Voortgezet Onderwijs) inzake een tegemoetkoming in de kosten, verbonden aan het bezoeken van een school voor Voortgezet Onderwijs, met als bijlage het "Rapport van de Ambtelijke Commissie voor Rijksstudietoelagen", 1965, opgesteld in opdracht van het ministerie., 1964-1967; 345; 1 pak
        - Het indienen van het Besluit wijze van bekostiging Wet op het Voortgezet Onderwijs (WVO) (KB van 20 november 1968, Stb. 639), houdende de wijziging van de artikelen 79, achtste lid, 94 en 106 van de WVO van 1967 (Stb. 387)., 1964-1968; 346-347; 2 omslagen
          - 1964-1968, 346
          - 1968, 347
        - Het opstellen van het Besluit aanvang bekostiging WVO (KB van 13 januari 1969), houdende de uitvoering van artikel 76 van de WVO inzake de opname in het plan van scholen., 1964-1969; 348-350; 2 pakken en 1 omslag
          - 1964-1967, 348
          - 1967-1968, 349
          - 1968-1969, 350; 1 omslag
        - Het indienen van drie KB's tot uitvoering van enkele artikelen van de WVO., 1964-1985; 351-353; 2 omslagen en 1 pak
          - KB van 14 december 1967 (Stb. 668), houdende de uitvoering van artikel 119, eerste lid, onder d, van de WVO van 1967 (Stb. 387) 1964-1967, 351
          - Besluit wijze van berekening rijksvergoeding exploitatiekosten VWO-HAVO-MAVO (KB van 25 maart 1980, Stb. 161), houdende de uitvoering van artikel 85, eerste en derde lid, van de WVO 1980, 352
          - KB van 19 oktober 1985 (Stb. 563), houdende de uitvoering van artikel 39a, achtste en negende lid, van de WVO (Schoolpracticumbesluit Voortgezet Onderwijs) 1984-1985, 353; 1 pak
        - Het opstellen van een ontwerp van de Overgangswet op het Voortgezet Onderwijs (OWVO)., 1965-1966; 354-356; 2 pakken en 1 omslag
          - April-juni 1965, 354
          - Juni-oktober 1965, 355
          - 1965-1966, 356; 1 omslag
        - Het opstellen van wetgeving inzake een gemeenschappelijke regeling gemeentelijk Voortgezet Onderwijs betreffende de samenwerking van gemeenten inzake de planning van gemeentelijke scholen voor Voortgezet Onderwijs., 1966-1967; 357; 1 omslag
        - Het indienen van het KB van 1 oktober 1969 (Stb. 423), houdende de vaststelling van een AMvB krachtens artikel 3, eerste lid van de WVO tot aanwijzing van onderwerpen waaromtrent één of meerdere in dit artikel genoemde organisaties de gelegenheid wordt gegeven de minister van Onderwijs en Wetenschappen onderscheidenlijk de Minister van Landbouw en Visserij van advies te voorzien., 1966-1969; 358; 1 omslag
        - Het indienen van het Besluit studietoelagen WVO (KB van 29 april 1974, Stb. 272), houdende de uitvoering van artikel 121 van de WVO., 1967-1970; 359-363; 2 omslagen en 3 pakken
          - Stukken betreffende een Reglement terugbetaling rijksstudietoelagen 1967-1970, 359
          - Stukken van de werkgroep 'Artikel 121 WVO' Studietoelagen 1968-1970, 360
          - Stukken betreffende een regeling tegemoetkoming studiekosten 1968-1970, 361
          - 1970-1972, 362; 1 omslag
          - 1972-1974, 363; 1 omslag
        - Het indienen van het Besluit kostenvergoeding tijdelijke voorziening in gebouwen of terreinen WVO (KB van 5 februari 1980, Stb. 61) inzake het toekennen van vergoedingen voor kosten van tijdelijke voorzieningen in gebouwen of terreinen ten behoeve van scholen voor Voortgezet Onderwijs., 1968-1980; 364-365; 2 pakken
          - 1968-1977, 364
          - 1978-1980, 365
        - Het opstellen en indienen van vijftien KB's tot wijziging van het Interim-besluit cursusgeld Voortgezet Onderwijs., 1968-1984; 330-344; 15 omslagen
          - Ontwerp van het Besluit tot wijziging van het Besluit interim-regeling cursusgeld Voortgezet Onderwijs van 1968 (Stb. 387) inzake de verhoging van de cursusgelden alsmede het afschaffen van het cursusgeld voor bepaalde categorieën leerlingen 1968-1972, 330
          - KB van 26 juni 1973 tot wijziging van het Besluit interim-regeling cursusgeld Voortgezet Onderwijs van 1968 (Stb. 387), betreffende de bijstelling en uniformering van de thans bestaande cursusgeldtarieven van de ingevolge de Wet op het Voortgezet Onderwijs (WVO) uit Rijks kas bekostigde avondscholen, dagavondscholen en cursussen 1973, 331
          - KB van 17 april 1974 (Stb. 237) tot wijziging van het Besluit interim-regeling cursusgeld Voortgezet Onderwijs van 1973 (Stb. 391), betreffende de wijziging van de tarieven van avondscholen voor MAVO-HAVO-VWO, (dag-)avondscholen LBO-MBO, avondopleidingen leraar Technisch Beroepsonderwijs inclusief zeevaartonderwijs, lerarenopleiding kunstzinnige vakken en lascursussen 1973-1974, 332
          - KB van 30 juni 1975 (Stb. 390) tot wijziging van het Besluit interim-regeling cursusgeld Voortgezet Onderwijs van 1973 (Stb. 391), betreffende de vrijstelling van cursusgeldheffing van alle categorieën partieel leerplichtige werkende jongeren beneden de achttien jaar in de sector onderwijs en vorming 1974-1975, 333
          - KB van 14 november 1975 (Stb. 621) tot wijziging van het Besluit interim-regeling cursusgeld Voortgezet Onderwijs van 1973 (Stb. 391), betreffende het verhogen van het cursusgeld van de vrijetijdscursussen verbonden aan scholen voor Huishoud- en Nijverheidsonderwijs van 1 gulden per les tot een maximum van 200 gulden per cursusjaar naar 2,50 gulden per les tot een maximum van 500 gulden per cursusjaar 1975, 334
          - Ontwerp van de Wet tot wijziging van het Besluit interim-regeling cursusgeld Voortgezet Onderwijs van 1973 (Stb. 391) inzake de hoogte van het cursusgeld van het parttime Hoger Onderwijs 1977, 335
          - KB van 11 juli 1979 tot wijziging van het Besluit interim-regeling cursusgeld Voortgezet Onderwijs (Stb. 1973, 391) inzake de bijstelling van de cursusgelden bij het Voortgezet Onderwijs aan de sinds 1973 opgetreden geldontwaarding en prijsstijging, alsmede de uniformering van de cursusgeldtarieven voor de onderscheiden avondscholen, dag-avondscholen en cursussen en de aanpassing van de tariefstructuur in verband met de mogelijkheid om bij de avondscholen voor Algemeen Voortgezet Onderwijs (AVO) de studie per vak te volgen 1978-1979, 336
          - KB van 2 juni 1980 (Stb. 299) tot wijziging van het Besluit interim-regeling cursusgeld Voortgezet Onderwijs, betreffende de tweede fase van de bijstelling van de cursusgelden bij het Voortgezet Onderwijs aan de sinds 1973 opgetreden geldontwaarding en prijsstijgingen 1979-1980, 337
          - KB van 18 september 1980 (Stb. 499) tot wijziging van het Besluit interim-regeling cursusgeld Voortgezet Onderwijs inzake het verschaffen van een nieuwe wettelijk basis voor de heffing van cursusgeld voor het volgen van opleidingen bekostigd ingevolge de Overgangswet Wet op het Voortgezet Onderwijs (OWVO) 1980, 338
          - KB van 22 april 1981 (Stb 240) tot wijziging van het Besluit interim-regeling cursusgeld Voortgezet Onderwijs van 1973 (Stb. 391), betreffende een verhoging van het cursusgeld 1980-1981, 339
          - KB van 19 juni 1981 (Stb. 401) tot wijziging van het Besluit interim-regeling cursusgeld Voortgezet Onderwijs van 1973 (Stb. 391) inzake een verhoging van de tarieven van het cursusgeld met gemiddeld 15% 1981, 340
          - KB van 1 juli 1982 (Stb. 426) tot wijziging van het Besluit interim-regeling cursusgeld Voortgezet Onderwijs inzake het verhogen van het cursusgeld van de consumptieve en investeringscursussen tot minimaal 250 gulden per cursus en de overige cursussen met 7,5%, alsmede het legaliseren van de cursusgelden van de opleidingen die een verdere scholing en specialisatie geven voor de beroepsuitoefening in verband met het Buitengewoon Onderwijs 1981-1982, 341
          - KB van 9 mei 1983 (Stb. 241) tot wijziging van het Besluit interim-regeling cursusgeld Voortgezet Onderwijs (Stb. 1973, 391) inzake een gelijke verhoging van de cursusgeldtarieven 1982-1983, 342
          - KB van 13 juli 1984 (Stb. 346) tot wijziging van het Besluit interim-regeling cursusgeld Voortgezet Onderwijs (Stb. 1973, 3910) inzake de verhoging van alle cursusgelden met gemiddeld 15% in het kader van de in de ontwerpbegroting voor 1984 opgenomen ombuigingsmaatregelen 1983-1984, 343
          - Ontwerp van het Besluit tot wijziging van het Besluit interim-regeling cursusgeld Voortgezet Onderwijs inzake de verhoging van alle cursusgeldtarieven met gemiddeld 15% in het kader van de in de ontwerpbegroting van 1984 opgenomen ombuigingsmaatregelen 1984, 344
        - Het opstellen van een ontwerp van de Wet op het School- en cursusgeld betreffende de herziening van de regeling met betrekking tot de schoolgelden ter zake van het verstrekken van Voortgezet Onderwijs., 1970-1972; 366; 1 omslag
        - Het indienen van het KB van 28 mei 1975 (Stb. 386) tot wijziging van de WVO inzake de verhoging van de stichtingsnormen., 1970-1975; 367-368; 2 omslagen
          - 1970-1972, 367
          - 1972-1975, 368
        - Het opstellen van een ontwerp van de Wet tot wijziging van de OWVO (KB van 25 juli 1967, Stb. 387) inzake het stellen van beperkingen aan de bekostiging van in artikel 58 van de OWVO bedoelde scholen., 1970-1975; 369; 1 omslag
        - Het indienen van het KB van 18 april 1973 (Stb. 229) tot wijziging van de WVO en de OWVO inzake enkele technische wijzigingen., 1971-1973; 370; 1 omslag
        - Het opstellen van een ontwerp van de School- en Cursusgeldwet 1972 inzake de herziening van de regeling met betrekking tot de schoolgelden ter zake van het verstrekken van Voortgezet Onderwijs., 371; 1 omslag
        - Het indienen van het MB van 24 september 1973 (Stcrt. 196) tot wijziging van de Beschikking voorschotten WVO (Stcrt. 1968, 250) inzake de betaling van voorschotten door gemeenten nadat zij over een vijfjarig tijdvak een overschrijdingsbedrag (voorlopig) hebben vastgesteld., 372; 1 omslag
        - Het opstellen van een ontwerp van de Wet houdende de wijziging van de WVO inzake de verruiming van de mogelijkheden om te komen tot meer samenhang in het onderwijs in het eerste leerjaar van de verschillende vormen van Voortgezet Onderwijs en de regeling van het onderwijs in dat leerjaar voor dagscholen voor MAVO, HAVO en VWO., 1973; 373; 1 omslag
        - Het indienen van het KB van 18 februari 1975 (Stb. 72), houdende de aanwijzing van cursussen waarvoor het bevoegd gezag de eindexamenregeling vaststelt., 1974-1977; 374; 1 omslag
        - Het opstellen en intrekken van een ontwerp van de Wet houdende de wijziging van de OWVO inzake een herziene regeling ten aanzien van de bewijzen van bekwaamheid tot het geven van Voortgezet Onderwijs., 1974-1981; 375-387; 12 omslagen en 1 pak
          Deel XIII ontbreekt
          - Deel I 1974-1975, 375
          - Deel II 1975, 376
          - Deel III 1974-1975, 377; 1 pak
          - Deel IV 1975, 378
          - Deel V 1975, 381
          - Deel VI 1975-1976, 382
          - Deel VII 1975, 380
          - Deel VIII 1975, 379
          - Deel IX 1976, 383
          - Deel X 1976-1977, 384
          - Deel XI 1977, 385
          - Deel XII 1977, 386
          - Deel XIV 1978-1981, 387
        - Het indienen van het KB van 26 juni 1976 (Stb. 384), houdende de wijziging van het Besluit eindexamens VWO-HAVO-MAVO van 1974 (Stb. 724) inzake het niet betrekken van het schoolonderzoek bij een herexamen in een vak., 1975; 388; 1 omslag
        - Het indienen van het KB van 5 maart 1977 (Stb. 143) tot wijziging van het Besluit VWO-HAVO-MAVO inzake het afwijken van de lessentabel ten behoeve van buitenlandse leerlingen., 1975-1977; 389; 1 omslag
        - Het opstellen van een aantal ontwerp-bekostigingsbeschikkingen inzake cursussen remedial teacher, de openbare scholengemeenschap 'Open schoolgemeenschap Bijlmer', alsmede de verlenging van een vijftal bekostigingsbeschikkingen inzake participatie-onderwijs, met bijlagen., 1975-1979; 390; 1 omslag
        - Het opstellen van een ontwerp van het Besluit houdende de uitvoering van artikel 112 van de WVO inzake de beëindiging van de bekostiging van VWO-scholen., 1975-1982; 391-393; 2 omslagen en 1 pak
          - 1975-1977, 391
          - 1978-1981, 392; 1 pak
          - 1981-1982, 393
        - Het opstellen van het KB van 6 juni 1977 (Stb. 336), houdende de wijziging van het Besluit eindexamens VWO-HAVO-MAVO (Stb. 1970, 151) inzake het vervangen van het herexamen in een vak door een herkansing in het schriftelijke examen in ten hoogste twee vakken, de mogelijkheid van een andere samenstelling van het vakkenpakket en de mogelijkheid om het schoolonderzoek bij het HAVO en VWO in het voorlaatste leerjaar te laten beginnen., 1976-1977; 394; 1 omslag
        - Het indienen van de Overgangsregeling 10-jarig onbevoegden (KB van 1 juli 1981, Stb. 456), houdende de wijziging van de OWVO (Stb. 1967, 386) inzake het treffen van een regeling met betrekking tot de rechtspositie van een specifieke categorie onbevoegde leraren, alsmede in verband hiermee het indienen van het KB van 5 november 1981 (Stb. 686) tot wijziging van het Rechtspositiebesluit WVO (Stb. 1968, 377)., 1976-1981; 395; 1 omslag
        - Het opstellen van een ontwerp van een AMvB tot wijziging van het Besluit studietoelagen WVO., 1977; 396; 1 omslag
        - Het opstellen van een ontwerp van het Besluit houdende de wijziging van het Besluit eindexamens VWO-HAVO-MAVO (Stb. 1974, 724) inzake de mogelijkheid de examens in de vorm van een deeleindexamen af te leggen en de mogelijkheid om voor één of meerdere eindexamenvakken een vrijstelling te verwerven, alsmede de regeling van de eindexamens aan avondscholen en dag-avondscholen voor VWO, HAVO en MAVO., 1977-1979; 397-398; 2 pakken
          - 1977-1978, 397
          - 1978-1979, 398
        - Het indienen van het Besluit staatsexamen VWO-HAVO-MAVO 1978 (KB van 24 november 1978) tot hernieuwde regeling van de staatsexamens VWO-HAVO-MAVO, betreffende het verruimen van de mogelijkheden om in afzonderlijke vakken te worden geëxamineerd en op grond daarvan een diploma te ontvangen, alsmede het vervallen van de verplichting om in alle vakken die een staatsexamen VWO-HAVO-MAVO omvat in hetzelfde kalenderjaar examen af te leggen., 1977-1979; 399-400; 2 omslagen
          - 1977-1978, 399
          - 1978-1979, 400
        - Het indienen van het Besluit van 9 april 1981 (Stb. 241), houdende de wijziging van de WVO inzake nascholing en applicatie van onderwijspersoneel., 1977-1981; 401-403; 2 omslagen en 1 pak
          - 1977-1979, 401
          - 1980, 403; 1 pak
          - 1981, 402
        - Het indienen van het KB van 4 juli 1985, Stb 394, houdende de wijziging van onder meer artikel 100 van de WVO (regeling medegebruik)., 1977-1986; 404-405; 2 pakken
          - 1977-1984, 404
          - 1984-1986, 405
        - Het indienen van het KB van 24 november 1978 (Stb. 650), houdende de wijziging van het Besluit wijze van bekostiging WVO inzake het facultatief stellen van het indienen van begrotingen door het bevoegd gezag., 406; 1 omslag
        - Het indienen van het KB van 21 november 1979 (Stb. 669), houdende de wijziging van de School- en Cursusgeldwet 1972 (Stb. 624) inzake nieuwe voorzieningen voor volledig voortgezet dagonderwijs voor de 16- tot 18-jarigen., 1978-1979; 407; 1 omslag
        - Het indienen van het KB van 4 april 1979 (Stb. 204), houdende de wijziging van de Wet van 4 april (Stb. 203) tot wijziging van de WVO, betreffende een technische aanpassing van de overgangsregelingen ten aanzien van de vergoeding door gemeenten aan bijzondere scholen met betrekking tot de 'overschrijdingsbedragen'., 1978-1980; 408; 1 omslag